# 公司向个人借款直接挂往来即可？请教陈版和各位大师！

提问人：xianaaa2009 时间：2014-07-01 14:30:30
一家公司是民营企业，国有参股30%。现在急需一笔资金周转，各种渠道都融资都需要一定时间。这时，领导的一个朋友愿意个人借款 500 万给公司。。。问：个人向公司借款是否合法，我觉得从财务的角度来说应该是可行的，直接挂其他应付款——个人就好了，这样审计的时候财务核算没问题，税务局来找的时候，即使没签借款合同，那也是少给了利息，纳税调整也是少交税，不存在补税，应该也没问题。从股东方来看，双方股东都知道这回事，应该也没问题。 但我总觉得这样个人借款把资金打入公司基本户有点不规范，不知道各位大侠遇到这类情况没有？经济法说的不允许公司之间拆借资金，我看也是一纸空谈。那么个人借款给企业，有什么风险呢？？

回答人：chenyiwei
从你说的情况看，似乎没有发现重大的违反法律法规的情况。建议咨询律师意见予以确认。另外，建议签订正规的借款协议，以避免日后纠纷和风险。